# 请教陈版--新收入准则下，带租赁承诺的房产销售

提问人：王煎饼 时间：2020-09-29 08:05:06
请教陈版：房地产公司销售物业时，与业主承诺保底收益率，比如，商铺售价 100 万，每年的固定租金 5 万，房地产公司承诺 5 年，请问相关的会计处理，是否需要视为两项履约义务

回答人：chenyiwei
参考：《瑞华研究 2010 ～ 2019 汇编》之“问题4-2-19（售后租回构成经营租赁，但约定的租金高于市场公允租金时的处理）”。注意在新老租赁准则下的处理方法不同。